# 融资租赁服务费

提问人：刘晶 0331 时间：2023-01-08 11:53:28
请教一下，售后融资租赁业务，服务费合同和融资租赁合同为同一日期，企业一次性支付，实际对方未提供服务，计入长期待摊费用在租赁期平均摊销，合理吗？需要调入未确认融资费用按实际利率分摊吗，或是其他处理方法？

回答人：chenyiwei
此类服务费实质上是额外追加的融资利息，故不应单独确认为一项资产（长期待摊费用），而是计入未确认融资费用，在后续融资期限内按实际利率法摊销，作为后续融资期间各期利息支出的组成部分。